【裁判字號】    89,易,2774
【裁判日期】    891012
【裁判案由】    違反就業服務法
【裁判全文】
臺灣高雄地方法院刑事判決                        八十九年度易字第二七七四號
    公  訴  人  臺灣高雄地方法院檢察署檢察官
    被      告  甲○○
右列被告因違反就業服務法案件，經檢察官提起公訴（八十九年度偵字第五七○一號
），本院判決如左：
    主  文
甲○○違反雇主不得聘僱未經許可之外國人之規定，其聘僱人數為一人，處罰金新台
幣伍萬元，如易服勞役，以銀元參佰元即新台幣玖佰元折算壹日。
    事  實
一、甲○○明知不得聘僱或留用未經許可或許可失效之外籍勞工，竟自民國八十七年
    四月七日起至同年六月五日止，以每月新台幣（下同）一萬八千元之代價，聘僱
    由徐速櫻所申請，應於高雄縣鳳山市○○路三三二巷六之四號擔任監護工，而於
    八十七年四月間逃逸，未經許可之菲律賓國籍外勞ＥＳＰＥＲＡＳ  Ｇ  ＡＧＮ
    ＥＳ，在高雄縣美濃鎮○○路三○七巷一號其住處，照顧其年邁多病的母親及從
    事清掃房屋等工作。嗣於八十九年一月二十九日下午四時三十分許，該名菲律賓
    籍勞工，在高雄市○○區○○路與大業北路口為警查獲，始循線得知上情。
二、案經高雄市政府警察局小港分局報請台灣高雄地方法院檢察署檢察官偵查起訴。
    理  由
一、訊據被告甲○○矢口否認有右揭犯行，辯稱：該名菲傭並非伊所聘請，因鄰居有
    聘請菲傭，故該名菲傭有時會至伊住處聚會，並未住過伊住處，又係因她們在伊
    住處聚會時，會攜帶一些物品，供大家食用，始給付金錢予該名菲傭云云。惟查
    ：右揭事實，業據證人即該名菲律賓國籍外勞ＥＳＰＥＲＡＳ  Ｇ  ＡＧＮＥＳ
    於警訊中證述甚詳，證稱：伊原受僱於高雄縣鳳山市○○路三三二巷六之四號擔
    任監護工，申請工作及核准有效期限為八十六年九月十日至八十七年九月九日，
    伊於八十七年四月間從原僱主處逃逸，後伊朋友帶伊去認識住於高雄縣美濃鎮之
    被告，被告為伊非法僱主，伊在被告處工作二個月，工作地點在高雄縣美濃鎮○
    ○路三○七巷一號，工作時間自八十七年四月七日起至同年六月五日止，工作性
    質係照顧被告之母親、清理其房屋及洗其家之衣服，每月薪資一萬八千元等語，
    而該名外勞與被告並無過節、仇隙，業據被告供陳在卷，且該名外勞僅係單純為
    賺取金錢而來台工作，自無誣陷被告之理，其證詞應堪信為真實。又據被告在警
    訊及偵查時供稱：因莉莉（即鄰居所聘僱之外勞）說她沒錢，故有時會拿二、三
    千元給她作為旅費，但不是薪水，她頂多連續住在伊家三天左右，住在伊家期間
    ，她有幫忙掃地及端茶予伊母親而已等語，而於本院調查、審理程序中改稱：係
    因聚會時，他們會攜帶一些物品來供大家食用，始給付金錢，復因聚會後髒亂該
    名菲傭始幫伊打掃，且是來玩二、三天，並非住二、三天等語，被告前後供述不
    一，且與常情不符，所辯上情顯係事後卸責之詞，不足採信。準此，被告確有聘
    僱該名菲律賓國籍外勞，在其上開住處照顧其年邁多病的母親及從事清掃房屋等
    工作，約有二個月期間，每月代價一萬八千元之事實，已堪認定。此外，復有菲
    律賓國籍外勞ＥＳＰＥＲＡＳ  Ｇ  ＡＧＮＥＳ之外僑居留口卡影本乙份、及被
    告之母張劉珍娣殘障手冊影本乙紙等附卷可稽。綜上所述，被告明知菲律賓國籍
    外勞ＥＳＰＥＲＡＳ  Ｇ  ＡＧＮＥＳ確為外籍人士，未經許可而聘僱其在上開
    住處工作，是本件事證已臻明確，被告犯行應堪認定。
二、核被告甲○○所為，係違反就業服務法第五十三條第一款之規定，其聘僱人數為
    一人，應依同法第五十八條第一項前段論處。爰審酌被告之品行、犯罪動機、目
    的、手段、犯罪情節及犯後未坦承犯行等一切情狀，量處如主文所示之刑，並諭
    知如易服勞役之折算標準，以資懲儆。
據上論斷，應依刑事訴訟法第二百九十九條第一項前段，就業服務法第五十三條第一
款、第五十八條第一項前段，刑法第十一條前段、第四十二條第二項，罰金罰鍰提高
標準條例第二條，現行法規所定貨幣單位折算新台幣條例第二條，判決如主文。
本案經檢察官乙○○到庭執行職務。
中      華      民      國      八十九    年      十    月      十二    日
                                  臺灣高雄地方法院刑事第六庭
                                      法  官  洪榮家
右正本證明與原本無異。
如不服本判決，應於判決送達後十日內，向本院提出上訴狀。
                                      書記官  黃中旗
中      華      民      國      八十九    年      十    月      十二    日
附錄本案論罪科刑法條全文：
就業服務法第五十三條第一款：
  雇主不得有左列行為：
  一、聘僱或留用未經許可或許可失效之外國人。
就業服務法第五十八條第一項：
  違反第五十三條第一款、第二款或第三款規定，其聘僱或留用人數為一人者，處六
  月以下有期徒刑、拘役或科或併科新台幣九萬元以下罰金；其聘僱或留用人數為二
  人以上者，處三年以下有期徒刑、拘役或科或併科新台幣三十萬元以下罰金。


司法院資訊處製作；財團法人民間司法改革基金會備份。
